臺灣臺南地方法院民事裁定
111年度全字第32號
聲  請  人  臺灣銀行股份有限公司

法定代理人  許志文  
訴訟代理人  鄭有助  
相  對  人  晶瑩小舖有限公司

兼
法定代理人  楊麗霖  
上列聲請人聲請假扣押事件，本院裁定如下：
    主  文
一、聲請人以新臺幣60萬元或同面額之中央政府建設公債民國99
    年度甲類第四期債票為相對人供擔保後，得對相對人之財產
    於新臺幣1,666,660元之範圍內為假扣押。
二、相對人如以新臺幣1,666,660元為聲請人供擔保或將聲請人
    請求之金額提存後，得免為或撤銷假扣押。
三、聲請程序費用新臺幣1,000元由相對人負擔。
    理  由
一、按假扣押之聲請，由本案管轄法院或假扣押標的所在地之地
    方法院管轄；本案管轄法院，為訴訟已繫屬或應繫屬之第一
    審法院，民事訴訟法第524條第1項、第2項前段定有明文。
    查聲請人前依消費借貸之法律關係，向本院訴請相對人給付
    新臺幣（下同）本金1,666,660元、利息及違約金，已繫屬
    於本院（111年度訴字第854號），故本院即屬本案管轄法院
    ，應有管轄權，合先敘明。
二、次按債權人就金錢請求或得易為金錢請求之請求，欲保全強
    制執行者，得聲請假扣押；假扣押非有日後不能強制執行或
    甚難執行之虞者，不得為之；請求及假扣押之原因應釋明之
    ；前項釋明如有不足，而債權人陳明願供擔保或法院認為適
    當者，法院得定相當之擔保，命供擔保後為假扣押，民事訴
    訟法第522條第1項、第523條第1項、第526條第1項、第2項
    分別定有明文。又按假扣押制度乃為保全債權人將來之強制
    執行，並得命其供擔保以兼顧債務人權益之保障，所設暫時
    而迅速之簡易執行程序，是民事訴訟法第523條第1項所稱「
    有日後不能強制執行或甚難執行之虞」之「假扣押之原因」
    者，本不以債務人浪費財產、增加負擔或將其財產為不利益
    之處分，致達於無資力之狀態，或債務人移住遠方、逃匿無
    蹤或隱匿財產等積極作為之情形為限，祇須合於該條項「有
    日後不能強制執行或甚難執行之虞」之條件，即足當之。倘
    債務人對債權人應給付之金錢或得易為金錢請求之債權，經
    催告後仍斷然堅決拒絕給付，且債務人現存之既有財產，已
    瀕臨成為無資力之情形，或與債權人之債權相差懸殊，將無
    法或不足清償滿足該債權，在一般社會之通念上，可認其將
    來有不能強制執行或甚難執行之虞之情事時，亦應涵攝在內
    ；另按依當事人之陳述及提出之相關證據，倘可使法院得薄
    弱之心證，信其事實上之主張大概為如此者，自不得謂為未
    釋明。且依前開規定，只須債權人有所釋明，縱未達到使法
    院產生較薄弱之心證，相信其主張之事實大致可信之程度，
    亦屬釋明不足，而非全無釋明，如債權人陳明願供擔保或法
    院認為適當者，法院得定相當之擔保，命供擔保後為假扣押
    。
三、聲請意旨略以：
　㈠相對人晶瑩小舖有限公司(下稱晶瑩小舖)於民國109年7月14
    日向聲請人申辦受COVID-19影響發生營運困難事業資金紓困
    振興貸款，並邀同相對人楊麗霖擔任連帶保證人，約定借款
    金額為200萬元【聲請人拆為兩筆貸款，本金各為160萬元、
    40萬元】，並由聲請人將款項撥入相對人晶瑩小舖在聲請人
    所開立之存款帳號000000000000號帳戶內，借款期限為5年
    ，期間為109年7月14日起至111年7月14日止，自撥款後本金
    分60期攤還，以109年8月14日為第1期，嗣後每滿1個月為1
    期，按期平均攤還；利息每滿1個月繳付1次，惟相對人晶瑩
    小舖各於110年6月8日、110年12月10日申辦本金展延，經聲
    請人核准展延還款至111年11月14日，原借據到期日則展延
    至116年1月14日，本金展延還款期間仍應依原借據約定繳納
    利息。
　㈡詎相對人自110年12月14日即未依約償還利息，經聲請人多次
    電話及寄發催告還款之信函後，迄未還款，爰依放款借據第
    11條約定，就本借款視為全部到期，追償相對人晶瑩小舖積
    欠之本金及利息、違約金，其尚積欠本金各為1,333,330元
    、333,330元及如民事假扣押聲請狀附表所示之利息及違約
    金。聲請人依相對人二人之營業地址及戶籍地址寄發之催告
    函，因「遷徙不明」或招領逾期而退件，另經聲請人實地查
    訪相對人晶瑩小舖營業處所，其鄰右店家表示該公司已未營
    業，顯見相對人均已逃匿無蹤，另查詢相對人二人之財團法
    人金融聯合徵信中心資料，顯示相對人晶瑩小舖已有多筆金
    融借款逾期未還，相對人楊麗霖之金融借款及信用卡借款多
    筆轉為催收或呆帳款項，顯見相對人有逃避債務之意，故本
    件債權有日後不能強制執行或甚難執行之虞，爰聲請就相對
    人二人之財產於1,666,660元之範圍內為假扣押，倘釋明有
    不足，願以60萬元之中央政府建設公債99年度甲類第四期債
    票供擔保，請准為假扣押等語。
四、經查：
　㈠關於本件請求及原因事實：聲請人主張相對人晶瑩小舖於109
    年7月14日向聲請人申辦本件貸款，並邀同相對人楊麗霖擔
    任連帶保證人，約定借款金額為200萬元，嗣因相對人晶瑩
    小舖自110年12月14日起未按期繳納利息，經聲請人催告後
    ，債務全部視為到期，迄今尚有本金1,333,330元、333,330
    元及利息、違約金債務屆期未清償之事實，業據其提出放款
    借據(政策性貸款專用)、存摺存款歷史明細查詢資料各1份
    、本金展延申請書2份、放款歷史明細批次查詢1份、聲請人
    111年2月22日臺南營字第11100008671號函暨信封封面2份在
    卷為證，並已依消費借貸之法律關係，向本院訴請相對人晶
    瑩小舖返還本件借款，堪認聲請人就本件請求及原因事實已
    有相當釋明。
　㈡關於假扣押之原因：聲請人主張相對人晶瑩小舖經其多次電
    話與發函催討，迄今仍未依約履行清償責任，經聲請人實地
    查訪相對人晶瑩小舖營業處所，其鄰右店家表示相對人晶瑩
    小舖已未營業，另依其等於財團法人金融聯合徵信中心查詢
    資料，顯示相對人晶瑩小舖已有多筆金融借款逾期未還，相
    對人楊麗霖之金融借款及信用卡借款多筆轉為催收或呆帳款
    項，顯見相對人有逃避債務之意等情，業據聲請人提出相對
    人晶瑩小舖上址處所大門深鎖之照片、相對人晶瑩小舖及楊
    麗霖之財團法人金融聯合徵信中心查詢資料、經濟部商工登
    記公示資料查詢服務表在卷可憑。本院審酌相對人晶瑩小舖
    確未依約清償本件借款，且至111年6月2日止其於合作金庫
    商業銀行、星展銀行、陽信商業銀行之數筆借款均已註記有
    逾期未清償之情形；相對人兼相對人晶瑩小舖之負責人楊麗
    霖則有臺灣中小企業銀行、合作金庫商業銀行之借款業經註
    記為呆帳、催收款項，參以相對人二人本件積欠之借款本金
    達1,666,660元，數額非微，然其等現均已積欠多筆債務，
    足徵相對人現確無足夠償債能力。綜上，堪認聲請人就本件
    有日後不能強制執行或甚難執行之虞之「假扣押之原因」已
    為釋明，縱其釋明之程度未盡完足，惟其既已陳明願供擔保
    補足，揆諸前述說明，自應命供擔保後准許假扣押，爰酌定
    如主文第1項所示之擔保金額准許其聲請，並諭知相對人如
    供擔保或提存聲請人請求之金額後，得免為或撤銷假扣押。
五、依民事訴訟法第526條第2項、第527條、第95條、第78條，
    裁定如主文。
中　　華　　民　　國　　111 　年　　7 　　月　　12　　日
                  民事第三庭    法  官  陳郁婷
以上正本證明與原本無異。
如不服本裁定得於收受裁定正本後10日內向本院提出抗告狀，並
繳納抗告費新臺幣1,000元整。
中　　華　　民　　國　　111 　年　　7 　　月　　13　　日
                                書記官  謝靜茹